臺灣臺南地方法院刑事判決　　　　　　　 94年度易字第775號
公　訴　人　臺灣台南地方法院檢察署檢察官
被　　　告　乙○○
　　　　　 　　　　 住臺南市.
上列被告因恐嚇等案件，經檢察官提起公訴（94年度偵字第8466
號），本院判決如下：
    主  文
乙○○連續以加害身體之事，恐嚇他人，致生危害於安全，處拘
役貳拾日，如易科罰金，以銀元佰元折算壹日；又傷害人之身
體，處罰金銀元壹仟元，如易服勞役，以銀元佰元折算壹日。
    事  實
一、乙○○與甲○○曾為夫妻關係，與丙○○係直系血親父女關
    係，分別為家庭暴力防治法第三條第一款、第三款之家庭成
    員，前於民國九十四年間，因違反家庭暴力防治法案件，經
    臺灣台南地方法院檢察署檢察官以九十四年度偵字第三一七
    三號為緩起訴處分，尚在緩起訴期間內，詎其猶不思悛悔，
    因甲○○與其離異而心起怨懟，竟基於加害身體安全之概括
    犯意，先後於附表所示之時間，在其位在臺南市○區○○街
    十二巷九號之住處內，以其門號為0000000000號
    行動電話連續發送如附表所示內容之五通簡訊，傳送至甲○○所使用之門號為0000000000號行動電話，致甲○○接收閱讀後心生畏懼而生危害於身體安全。嗣乙○○於
    九十四年六月一日七時五分許，在臺南市○區○○街一八五
    巷八十五號前，因不滿丙○○與其應對態度不佳，竟另行起
    意，基於傷害他人身體之犯意，徒手掌摑丙○○右臉頰，致
    丙○○受有臉部鈍挫傷之傷害。
二、案經甲○○、丙○○分別訴由臺南市警察局第一分局報告臺
    灣台南地方法院檢察署檢察官偵查起訴。
    理  由
一、查訊據被告乙○○於警詢、偵查中及本院審理時固坦承有傳
    送如附表所示內容之簡訊予告訴人甲○○，及於上開時地徒
    手掌摑告訴人丙○○之事實，惟矢口否認有何恐嚇及傷害之
    行為，其辯稱：伊想透過簡訊找出告訴人的男友及管教女兒
    云云。經查，被告前揭犯罪事實，有臺灣台南地方法院檢察
    署九十四年七月十九日偵訊勘驗筆錄一份（見偵卷第十一頁
    至十七頁）、丙○○出具之國立成功大學醫學院附設醫院診
    斷證明書一紙（見警卷第十六頁）附卷足稽，亦經告訴人甲○○、丙○○分別指訴綦詳。又如附表編號四所示「你回去
    看看，看你會不會怎樣」、及附表編號五所示「決（絕）對
    會有事，你一定下場會與陳一樣，請你放心好了」等簡訊內
    容在客觀上觀之，確有威脅告訴人甲○○身體安全之語意，
    足以使告訴人甲○○心生畏懼，是被告所辯並無恐嚇之意，
    顯不足採。再者，被告前於九十四年間，因違反家庭暴力防
    治法案件，經臺灣台南地方法院檢察署檢察官以九十四年度
    偵字第三一七三號為緩起訴處分，此有臺灣高等法院被告前
    案記錄表、九十四年度偵字第三依七三號緩起訴處分書在卷
    可憑，被告確曾對告訴人甲○○為騷擾及傷害之行為，則告
    訴人甲○○供稱在接獲被告如附表所示內容之簡訊後，因而
    心生畏懼，合於經驗法則，所為指控，係屬可採，被告上開
    所辯，不足採信。本案互核物證與告訴人之指訴相符，事證
    明確，被告上開犯行洵堪認定。
二、核被告乙○○所為，係犯刑法第三百零五條之恐嚇安全罪及
    第二百七十七條第一項傷害罪。被告先後多次恐嚇犯行，時
    間緊接，觸犯犯罪構成要件相同之罪名，顯均係基於概括之
    犯意反覆為之，應依連續犯之規定論以一罪，即連續恐嚇安
    全罪，並加重其刑。被告所犯之上開連續恐嚇安全罪及傷害
    罪，犯意各別，行為互殊，應分論併罰。爰審酌被告既已與
    告訴人甲○○離異，及告訴人丙○○所受傷害尚輕，未與告
    訴人丙○○和解，並其犯後態度等情，各量處如主文所示之
    刑，並分別諭知如易科罰金、如易服勞役之折算標準，以資
    懲儆。
三、據上論斷，應依刑事訴訟法第二百九十九條第一項前段，刑
    法第五十六條、第三百零五條、第二百七十七條第一項、第
    四十一條第一項前段、第四十二條第二項，罰金罰鍰提高標
    準條例第一條前段、第二條，判決如主文。
本案經檢察官丁○○到庭執行職務
中　　華　　民　　國　　94　　年　　10　　月　　5 　　日
　　　　　　　　　刑事第八庭  審判長法　官　蘇義洲
                                    法  官  洪士傑
                                    法  官  徐文瑞
以上正本證明與原本無異。
如不服本判決，應於判決送達後10日內，向本院提出上訴狀。
   　　　　　　　　　　　　　　  　 書記官　張豐榮
中　　華　　民　　國　　94　　年　　10　　月　　5 　　日
附錄法條：
中華民國刑法第277條
(普通傷害罪)
傷害人之身體或健康者，處3年以下有期徒刑、拘役或1千元以下
罰金。
犯前項之罪因而致人於死者，處無期徒刑或7年以上有期徒刑；
致重傷者，處3年以上10年以下有期徒刑。
中華民國刑法第305條
(恐嚇危害安全罪)
以加害生命、身體、自由、名譽、財產之事，恐嚇他人致生危害
於安全者，處 2 年以下有期徒刑、拘役或 3 百元以下罰金。
附表：
┌──┬────┬──────────┬───┬───┐
│編號│接收時間│      簡訊內容      │接收人│發送人│
│    │        │                    │電話  │電話  │
├──┼────┼──────────┼───┼───┤
│ 一 │九十四年│你不接電話也不回是故│093816│092789│
│    │五月十九│意閃我是不是？那妳別│9868號│6250號│
│    │日凌晨四│怪我翻臉不認人，我打│      │（該電│
│    │時十七分│算找人出去找，但這些│      │話在09│
│    │        │費用將由妳支付，只要│      │381698│
│    │        │找到人一切由妳承擔，│      │68號行│
│    │        │希望妳不會有怨言才對│      │動電話│
│    │        │，這是妳不讓他出來解│      │通訊錄│
│    │        │決的，我只好如此作，│      │內設定│
│    │        │不然我也找不到。這一│      │名稱為│
│    │        │切都將怪在妳頭上，不│      │「肥豬│
│    │        │管妳作不作回應都無所│      │」）  │
│    │        │謂，找到人再算也來的│      │      │
│    │        │及                  │      │      │
├──┼────┼──────────┼───┼───┤
│ 二 │九十四年│沒關係，你動不動就要│同上  │同上  │
│    │五月十九│告，難道我很怕，誰叫│      │      │
│    │日凌晨四│你們要作出如此沃瑳事│      │      │
│    │時三十九│情來，既然你還想告我│      │      │
│    │分      │，不要怪我，也不要逼│      │      │
│    │        │我，當我忍無可忍的時│      │      │
│    │        │候，我自己也知自己會│      │      │
│    │        │作出怎樣的事情來，別│      │      │
│    │        │以為我在跟你開玩笑，│      │      │
│    │        │自己最好想看看。    │      │      │
├──┼────┼──────────┼───┼───┤
│ 三 │九十四年│從今開始算起七天三萬│同上  │同上  │
│    │五月二十│，我會一直作到找到人│      │      │
│    │日八時四│為止，不然自己叫他出│      │      │
│    │十六分  │來講清楚說明白，我對│      │      │
│    │        │此事很認真，即使須上│      │      │
│    │        │法院，我也在所不息（│      │      │
│    │        │惜），整件事情因你而│      │      │
│    │        │起，決定也再（在）你│      │      │
│    │        │，我真的為你感到很丟│      │      │
│    │        │臉，不守婦道拋夫棄子│      │      │
│    │        │事你們這對狗男女都做│      │      │
│    │        │的出來，真是無可救藥│      │      │
│    │        │敗類，最好你能馬上告│      │      │
│    │        │我，我等你，如果不敢│      │      │
│    │        │，我笑你是狗        │      │      │
├──┼────┼──────────┼───┼───┤
│ 四 │九十四年│你不要接電話沒關係，│同上  │同上  │
│    │五月三十│你可能以為我在開玩笑│      │      │
│    │一日十七│吧！沒關係，你要跟那│      │      │
│    │時十四分│種渣碎在一起，不要以│      │      │
│    │        │為你有通天本領，不開│      │      │
│    │        │車出門就是認為你在家│      │      │
│    │        │，你現在人在那，我也│      │      │
│    │        │知道，本來我對你說過│      │      │
│    │        │：「我不會針對你，而│      │      │
│    │        │是那畜生。」除非你不│      │      │
│    │        │信邪，而我也終於知道│      │      │
│    │        │你把我的話當放屁，我│      │      │
│    │        │希望你等著看，你有種│      │      │
│    │        │就不要讓我找到你，不│      │      │
│    │        │然大家就走著瞧，你回│      │      │
│    │        │去看看，看你會不會怎│      │      │
│    │        │樣                  │      │      │
├──┼────┼──────────┼───┼───┤
│ 五 │九十四年│你所作的事情英（應）│同上  │同上  │
│    │六月三十│該向小孩坦承才對，你│      │      │
│    │日凌晨零│之所以會跟小孩撒謊，│      │      │
│    │時二十三│我一定能理解，但是你│      │      │
│    │分      │又與陳又再一起卻是真│      │      │
│    │        │的，你把我對你所說的│      │      │
│    │        │話不當一回事，既然你│      │      │
│    │        │不信想考驗我的能耐，│      │      │
│    │        │到時不要怪我不分清（│      │      │
│    │        │青）紅肇（皂）白怎樣│      │      │
│    │        │對你，作什麼出來沒關│      │      │
│    │        │係，你繼續和他再（在│      │      │
│    │        │）一起，等我把事情一│      │      │
│    │        │件一件處理好，最後我│      │      │
│    │        │再來好好跟你算清楚，│      │      │
│    │        │你不要以為離婚了就都│      │      │
│    │        │什麼事都沒了，你等著│      │      │
│    │        │看好了，看會不會有事│      │      │
│    │        │ ，你等著吧。決（絕 │      │      │
│    │        │對會有事，你一定下場│      │      │
│    │        │會與陳一樣，請你放心│      │      │
│    │        │好了                │      │      │
└──┴────┴──────────┴───┴───┘
